【裁判字號】    98,抗,1338
【裁判日期】    981230
【裁判案由】    聲請具保停止羈押
【裁判全文】
臺灣高等法院刑事裁定                  98年度抗字第1338號
抗  告  人
即  被  告  甲○○
上列抗告人因偽造文書等案件，不服臺灣桃園地方法院中華民國
98年11月30日所為駁回其聲請具保停止羈押之裁定（98年度聲字
第4513號），提起抗告，本院裁定如下：
    主  文
抗告駁回。
    理  由
一、被告甲○○因涉嫌詐欺、偽造文書等案件，前經原審法院認
    為犯罪嫌疑重大，且有事實足認為有反覆實施同一犯罪之虞
    之情形，而有羈押之必要，而自民國（下同）98年7月24日
    起執行羈押，並於同年12月22日為第2次延長羈押在案。
二、抗告意旨略以：本件被害人數眾多，但此均為羈押前所犯案
    件，當初羈押時已列入有無羈押之必要性參考，如今被告已
    遭羈押數日，時空移轉，情事變更，需重新考量，不應再予
    列入考量「反覆實施同一犯罪要件」，否則即有雙重評價之
    嫌，且本案事證已臻明確，並無煙滅證據之虞，被告也沒有
    逃亡之動機，經原審判決確定，原裁定自有違誤云云。
三、經查：
  (一)按被告經法官訊問後，認為犯刑法第339條之竊盜罪，其嫌
    疑重大，有事實足認為有反覆實施同一犯罪之虞，而有羈押
    之必要者，得羈押之，刑事訴訟法第101條之1第1項第7款定
    有明文。次按羈押被告之目的，其本質上在確保訴訟程序得
    以順利進行、或為確保證據之存在與真實、或為確保嗣後刑
    之執行，而對被告所實施剝奪其人身自由之強制處分，而被
    告有無羈押之必要，法院僅須審查被告犯罪嫌疑是否重大、
    有無羈押之原因、以及有無賴羈押以保全偵查、審判或執行
    之必要，由法院就具體個案情節予以斟酌決定，如就客觀情
    事觀察，法院許可羈押之裁定，在目的與手段間之衡量並無
    明顯違反比例原則情形，即無違法或不當可言；且關於羈押
    原因之判斷，尚不適用訴訟法上之嚴格證明原則。而所謂羈
    押之必要性，係由法院就具體個案，依職權衡酌是否有非予
    羈押顯難保全證據，或難以遂行訴訟程序者為其準據。被告
    縱屬犯罪嫌疑重大，且具有法定羈押原因，若依比例原則判
    斷，並無羈押之必要者，固應為停止羈押之裁定，或改以其
    他干預被告權利較為輕微之強制處分；反之，被告仍需受拘
    束身體自由之不利益強制處分。亦即，有無羈押之必要性，
    得否具保、責付、限制住居而停止羈押，應由事實審法院審
    酌被告各情，依相關規定審慎衡酌之。
  (二)本件被告甲○○涉犯上開犯行，業據於被告於原審自白、同
    案共犯張逢軒及黃泳寧之供述、被害人之指訴、通聯紀錄及
    相關扣案偽造之文件等證據資料，況被告所犯上開罪行，業
    經原審於98 年11月26日以98年度重訴字第47號判處有期徒
    刑3年在案，足認被告犯嫌重大，且被告甲○○於98年3月間
    加入詐騙集團後，在短暫不到1個月之期間內，即先後有多
    達5次參與詐騙集團行動之同類犯嫌，有事實足認有反覆實
    施之虞，非予羈押，顯難進行審判、執行，而有羈押之必要
    。被告抗告意旨辯稱情事變更，不應再考量反覆實施同一犯
    罪之要件云云，然被告甲○○均係藉由行動電話通聯與「經
    理」等人相互聯繫，被告甲○○於原審審理中尚曾自承應徵
    工作後雖已察知係在從事詐騙他人之犯罪仍繼續參與等情觀
    之，實難認其已無反覆實施同一詐欺犯罪之虞慮。是原審認
    本件被告涉犯詐欺罪嫌疑重大，且依犯罪情節，於短期內以
    相同手法，進行詐欺，有事實足認有反覆實施之虞，非予羈
    押，顯難進行審判、執行，認有羈押之必要，亦查無刑事訴
    訟法第114條第1款至第3款之事由，乃裁定駁回其聲請，經
    核並無違誤。本件抗告並無理由，應予駁回。
據上論斷，應依刑事訴訟法第412條，爰裁定如主文。
中    華    民    國    98    年    12    月    30    日
                  刑事第六庭  審判長法  官  張明松
                                    法  官  郭豫珍
                                    法  官  吳淑惠
以上正本證明與原本無異。
不得再抗告。
                                    書記官  廖麗蓮
中    華    民    國    98    年    12    月    30    日


司法院資訊處製作；財團法人民間司法改革基金會備份。
